Miguel Piñan Barberan

 $Madrid, España \cdot \underline{linkedin.com/in/miguelpinan} \cdot \ +34\ 609\ 61\ 04\ 78 \cdot miguelpi1998@gmail.com \cdot \\$ https://portfolio-miguelpinan.vercel.app/

Más de 1 año de experiencia como Desarrollador de Software. Lideré el desarrollo visual durante mis prácticas en Ginseng Ciberinteligencia y maqueta el primer e-commerce del influencer DIMIO potenciando el número de sus ventas. No solo soy Desarrollador de Software sino que también cuento con el título de Comunicación Audiovisual teniendo así un perfil multidisciplinar.

EXPERIENCIA PROFESIONAL

Ginseng CiberInteligencia

Madrid, España

Desarrollador Frontend

Marzo 2024 - Julio 2024

- Diseñé completamente el 100% de la interfaz de usuario de una aplicación centrada en la formación del personal público en ciberseguridad, reduciendo incidencias..
- Implementé diseños responsive en el 75% de las herramientas que usábamos.
- Personalicé herramientas internas utilizando React, permitiendo una adaptabilidad del 100% para clientes externos.
- Implementé funciones de visualización de datos utilizando CSS en el árbol de decisiones del sistema.

Freelance

Madrid, Esapaña

Maquetador web

Julio 2023- Diciembre 2024

- Implementé el primer diseño mediante Wordpress el ecommerce del influencer DIMIO.
- Desarrollé junto al equipo de Gurises el maquetado de la página.

Proyectos propios

Para ver en más detalle mis trabajos personales puedes visitar mi porfolio: https://portfolio-miguelpinan.vercel.app/

EDUCACIÓN

I.E.S PALOMERAS

Madrid, España

Desarrollo de Aplicaciones Web

Nota media de 8.54

Mayo 2022

Madrid, España

UNIVERSIDAD REY JUAN CARLOS

Comunicación Audiovisual

Octubre 2016 - Junio 2021

SKILLS ADICIONALES

- Las tecnologías que uso en el Frontend son HTML, CSS, Tailwind CSS, Bootstrap, Javascript y React.JS
- Conocimiento de SASS y de la metodología BEM (Bloque, Elemento, Modificador).
- En las tecnologías de Backend he utilizado Node, Express, SQL, MongoDB, Python, el framework FastAPI y SpringBoot.
- Carnet de conducir tipo B.